【裁判字號】    97,交訴,48
【裁判日期】    971031
【裁判案由】    公共危險等
【裁判全文】
臺灣新竹地方法院刑事判決              97年度交訴字第48號
公  訴  人  臺灣新竹地方法院檢察署檢察官
被      告  甲○○
上列被告因公共危險等案件，經檢察官提起公訴（97年度偵字第
3366號）後，經被告於本院準備程序中，就被訴事實為有罪之陳
述，經告知被告簡式審判程序之旨，並聽取檢察官、被告之意見
後，經本院合議庭裁定由受命法官進行簡式審判程序，本院判決
如下：
    主    文
甲○○犯過失傷害罪，處有期徒刑月。又犯肇事致人傷害逃逸
罪，處有期徒刑柒月。應執行有期徒刑捌月。
    犯罪事實
一、甲○○於民國97年5月12日下午6時50分許前之不詳時間，無
    照駕駛星點木貿易有限公司所有車牌號碼7898-FV號之自用
    小客車，沿新竹市○○路由西向東方向行駛於內側車道，於
    同日下午6時50分許，途經新竹市○○路與武陵路口左轉武
    陵路往北方向時，理應注意汽車行駛至交岔路口，在設有號
    誌管制者，應依號誌指示行駛，及汽車行經行人穿越道，遇
    有行人穿越時，無論有無交通指揮人員指揮或號誌指示，均
    應暫停讓行人先行通過，而依當時天候晴、有暮光、路面柏
    油之四岔路省道、乾燥、無缺陷、無障礙物、視距良好，且
    於路口有正常運作之行車管制號誌等情狀，又無其他不能注
    意之情事，竟疏於注意，於行經上開交岔路口，未依號誌指
    示搶先左轉彎，行經行人穿越道遇有行人穿越時未暫停讓行
    人先行通過，適時兒童許瑋庭在上開路口行人穿越道上，由
    東往西方向穿越道路，由於甲○○有如上之疏失，無從防範
    ，致遭甲○○所駕駛之自用小客車撞倒在地，受有頭部外傷
    、臉部多處擦傷及腹部挫傷顏面疤痕10×2公分、4×3公分
    之傷害。詎甲○○於知悉肇事後，足知許瑋庭應已成傷，竟
    未下車察看，未為必要之救助，反因緊張及為規避車禍責任
    ，逕自駕車駛離現場而逃逸，嗣經黃貫一目睹記下車牌號碼
    ，報警處理，循線查獲，始知上情。
二、案經許瑋庭之父親乙○○訴由新竹市警察局第一分局報告臺
    灣新竹地方法院檢察署檢察官偵查起訴。
    理  由
一、程序部分
    本件被告甲○○所犯過失致死、肇事逃逸等罪，均係非死刑
    、無期徒刑、最輕本刑為3年以上有期徒刑之罪，被告甲○
    ○於本院準備程序進行中，就被訴事實為有罪之陳述，經本
    院合議庭認合於刑事訴訟法第273條之1第1項之規定，裁定
    進行簡式審判程序。
二、實體部分
（一）證據
  １、訊據被告甲○○對於犯罪事實欄所載，迭於警詢、偵訊及
      本院準備程序、審理中均自白認罪，並據告訴人乙○○於
      警詢、偵訊中指訴綦詳（見偵查卷第7至11、15頁），核
      與目擊證人黃貫一於警詢中證述被害人許瑋庭遭被告甲○
      ○駕駛車輛撞擊及被告甲○○肇事逃逸等情節相符（見偵
      查卷第12、13頁），另有現場證人林保龍證稱：於車禍當
      時，他因飲酒無法開車，而將車牌號碼7898-F V號之自用
      小客車交由被告甲○○駕駛等情（見偵查卷第14頁）。另
      有新竹市警察局交通隊第一分隊偵查報告、道路交通事故
      現場圖1紙、道路交通事故調查報告表 (一)、(二)各1份
      、現場及車輛照片17張、新竹市警察局竹市警交字第E000
      00000號、E00000000號舉發違反道路交通管理事件通知單
      各1份（見偵查卷第6、16至18、27、30至35頁）附卷可稽
      ，堪認真實。
  ２、被害人許瑋庭確因本件車禍肇致頭部外傷、臉部多處擦傷
      、腹部挫傷等傷害，且臉部有顏面疤痕之事實，有行政院
      衛生署新竹醫院於97年6月23日出具之乙種診斷證明書2份
      （見偵查卷第54、55頁）在卷可憑，均堪認屬實。
  ３、按汽車駕駛人未領有駕駛執照，不得駕駛小型車，道路
      交通管理處罰條例第21條第1項第1款定有明文。又「汽車
      行駛至交岔路口左轉彎時，應距交岔路口30公尺前顯示方
      向燈或手勢，行至交岔路口中心處左轉，並不得占用來車
      道搶先左轉」、「汽車行經行人穿越道，遇有行人穿越時
      ，無論有無交通指揮人員指揮或號誌指示，均應暫停讓行
      人先行通過」，道路交通安全規則第102 條第1項第5款、
      第103條第2項分別定有明文。本件被告甲○○並未合法自
      用小車客駕駛執照，有新竹市警察局竹市警交字第E00000
      000號舉發違反道路交通管理事件通知單1份（見偵查卷第
      27頁下方），復為被告甲○○自承不諱，再者，本案車禍
      發生時之天候晴、有暮光、路面柏油之四岔路省道、乾燥
      、無缺陷、無障礙物、視距良好，且於路口有正常運作之
      行車管制號誌等情，為前開道路交通事故調查報告表 (一
      ) 所載明，依照肇事當時之情形，被告甲○○並無不能注
      意之情事，竟疏未注意，在未領有自用小客車駕駛執照之
      情形下，違規駕駛車輛上路，且未依上述規定減速慢行、
      注意車前狀況、保持一定之安全距離，致撞擊行人即兒童
      許瑋庭，使被害人許瑋庭受有如事實欄所述傷害，足見被
      告甲○○就本案車禍之發生確有過失甚明。據此，本案車
      禍既係因被告甲○○之過失所致，被害人許瑋庭確因本案
      車禍而受傷，顯然被告甲○○之過失與被害人許瑋庭之傷
      害，確具有相當因果關係無訛。另本案車禍經檢察官送臺
      灣省竹苗區車輛行車事故鑑定委員會鑑定結果，認被告甲
      ○○無照駕駛自小客車於路口未依號誌指示左轉時在行人
      穿越道上撞擊行人為肇事主因，被害人許瑋庭於綠燈時在
      行人穿越道上行走被撞無肇事因素，有該會97年8月25日
      竹苗鑑970459字第0975302618號函送之鑑定意見書乙份在
      卷足憑（見偵查卷第49至52頁），核與本院所為之認定相
      同，併此敘明。
  ４、綜上，本件事證明確，被告甲○○犯過失傷害、肇事逃逸
      等犯行，均堪予認定，自應依法予以論科。
（二）論罪科刑
  １、核被告甲○○所為，係犯刑法第284條第1項前段過失傷害
      罪及同法第185條之4肇事逃逸罪。
  ２、按汽車駕駛人，無駕駛執照駕車、酒醉駕車、吸食毒品或
      迷幻藥駕車、行駛人行道或行經行人穿越道不依規定讓行
      人優先通行，因而致人受傷或死亡，依法應負刑事責任者
      ，加重其刑至2分之1，道路交通管理處罰條例第86條第1
      項，定有明文。查本件被告甲○○係未領得合法駕駛執照
      而於案發當時駕駛自用小客車，是被告甲○○無駕駛執照
      ，因而致人受傷，依法應負過失傷害之刑事責任，所犯過
      失傷害部分，應依道路交通管理處罰條例第86條第1項之
      規定加重其刑。
  ３、被告甲○○所犯上開2罪，犯意各別，行為互異，應予分
      別論罪，合併處罰。
  ４、爰審酌被告甲○○係無照駕駛前開車輛，且於行經岔路口
      時，未遵守號誌指示而左轉等過失行為，撞擊行走於行人
      穿越道上之被害人許瑋庭，造成被害人許瑋庭上開受傷之
      結果，又被害人許瑋庭倒地，被告甲○○竟不未車察看，
      亦不予及時救護，反而駕車逃逸，幸經路人之指證始經警
      循線查獲被告，本件車禍事故始得以真相大白，被告甲○
      ○之惡性應予責難。併審及被告甲○○業已賠償被害人許
      瑋庭新臺幣10萬元，然仍未能達成和解，有告訴人乙○○
      之報告書1份附卷可查（見本院卷第18頁），暨被告甲○
      ○犯後坦承犯行、態度尚稱良好等一切情狀，分別量處如
      主文所示之刑，並定其應執行之刑。
據上論斷，應依刑事訴訟法第273條之1第1項、第299條第1項前
段，道路交通管理處罰條例第86條第1項，刑法第185條之4、第
284條第1項前段、第51條第5款，刑法施行法第1條之1，判決如
主文。
本案經檢察官陳玉華到庭執行職務。
中    華    民    國    97    年    10    月    31    日
                  交通法庭法  官  劉兆菊
以上正本證明與原本無異。
如不服本判決應於收受本判決後10日內向本院提出上訴書狀，其
未敘述上訴理由者，並得於提起上訴後10日內向本院補提理由書
狀「切勿逕送上級法院」。
中    華    民    國    97    年    10    月    31    日
                          書記官  蕭汝芳
附錄本案論罪科刑所適用法條全文：
刑法第185條之4：
駕駛動力交通工具肇事，致人死傷而逃逸者，處6月以上5年以下
有期徒刑。
刑法第284條第1項前段：
因過失傷害人者，處6月以下有期徒刑、拘役或5百元以下罰金，
致重傷者，處1年以下有期徒刑、拘役或5百元以下罰金。


司法院資訊處製作；財團法人民間司法改革基金會備份。
